【裁判字號】    89,裁,70
【裁判日期】    890120
【裁判案由】    其他請求
【裁判全文】
行  政  法  院  裁  定                              八十九年度裁字第七○號
    聲  請  人  甲○○
                乙○○
右聲請人因其他請求事件，對本院中華民國八十七年十二月十日八十七年度裁字第一
三九五號裁定，聲請再審。本院裁定如左︰
    主  文
再審之聲請駁回。
    理  由
按行政訴訟法第二十八條第十款所謂「發見未經斟酌之重要證物者」，係指該項證物
在前訴訟程序中即已存在，而當事人不知其存在，現始發現者而言。如於前訴訟程序
中已提出使用或明知有此證物而怠於使用或於裁判後要求他人作成之證明書，均非本
款所指之證物（本院五十一年裁字第五二號、六十一年判字第二五九號及四十九年裁
字第八九號判例參照）。本件聲請人因其他請求事件，於民國八十七年三月二十五日
以台東市政府拆遷台東市第五公墓未發給其等原造於該第五公墓內先人墳墓之自動遷
葬獎勵金，向臺灣省政府提起訴願，因其訴願書未表明不服之原處分書發文日期及文
號，臺灣省政府乃由其所屬訴願審議委員會以八十七年三月三十一日訴會（二四）字
第四○八三三號書函通知聲請人於文到十日內補正，聲請人逾期未補正，臺灣省政府
乃自程序予以駁回其訴願，再訴願決定，予以維持，聲請人復提起行政訴訟，為本院
八十七年度裁字第一三九五號裁定（下稱原裁定）駁回，聲請人以有行政訴訟法第二
十八條第十款再審情形為由，對原裁定聲請再審。經查聲請人甲○○提出之所謂重要
證物為台東天主教聖母醫院八十七年十二月二十九日出具之住院診斷證明書一紙及醫
療費用收據二紙，據以證明其因病成殘，致無法依臺灣省政府訴願審議委員會函於限
期內補正。惟查原裁定係於八十七年十二月十九日送達於聲請人甲○○，有送達證書
附於原卷可稽，而上開住院診斷證明書，其簽發日期係在原裁定送達之後，並非在前
訴訟程序中即已存在者，不得據以聲請再審。至另二張醫療費用收據，分別係在八十
七年四月四日及同月九日發給聲請人甲○○持有，則其不能謂為不知有該證物存在，
其據以聲請再審，亦為無再審理由。至聲請人提出之台灣省政府公報八十三年夏字第
六十一期第三、四頁影本，於前訴訟中即已提出，非現始發現之證物，聲請人據此聲
請再審，為無再審理由。另聲請人等指稱原處分機關未發給相關文件，其無從補正云
云，然此係有無行政處分存在，能否提起行政訴訟之問題，要無所謂發見未經斟酌之
重要證物可言，聲請人據以聲請再審，亦為無理由。聲請人等其餘實體上之主張，自
無庸審酌，併此敘明。
據上論結，本件再審之聲請為無理由，爰依行政訴訟法第三十三條、民事訴訟法第五
百零七條、第五百零二條第二項，裁定如主文。
中    華    民    國     八十九      年      一      月      二十       日
                    行 政 法 院 第 一 庭
                                審 判 長 評  事      黃  綠  星
                                         評  事      藍  獻  林
                                         評  事      黃  璽  君
                                         評  事      廖  宏  明
                                         評  事      鄭  忠  仁
右  正  本  證  明  與  原  本  無  異
                                         法院書記官  邱  彰  德
中    華    民    國     八十九      年      一      月     二十一      日


司法院資訊處製作；財團法人民間司法改革基金會備份。
